臺灣高等法院臺中分院民事判決　　　　　　 96年度再字第2號
再審原　告　壬○○
　　　　　　子○○
共　　　同
訴訟代理人　楊榮富律師
複　代理人　蔣志明律師
再審被　告　癸○○　即林水盛.
　　　　　　戊○○　即林水盛.
　　　　　　辰○○
　　　　　　甲○○
　　　　　　乙○○
　　　　　　丙○○
　　　　　　午○○
　　　　　　丁○○
　　　　　　丑　○
　　　　　　庚○○
　　　　　　辛○○
　　　　　　己○○
　　　　　　巳○○
　　　　　　卯○○○即陳明通.
　　　　　　寅○○
上列十五人
共同訴訟代理人
　　　　　　李春生律師
上列當事人間請求拆屋還地事件，再審原告對於中華民國95年6
月27日本院92年度上更（一）字第58號確定判決提起再審之訴，
本院於96年9月4日言詞辯論終結，判決如下：
    主  文
再審之訴駁回。
再審訴訟費用由再審原告負擔。
    事實及理由
一、再審原告主張：本院92年度上更（一）字第58號確定判決（
    下稱原確定判決），有下列適用法規顯有錯誤之再審事由：
    （一）再審被告辰○○、甲○○、乙○○、丙○○、午○○
    、丁○○、丑○、巳○○等八人（下稱辰○○等八人）提出
    之租金繳納記帳單係屬私文書，再審原告否認其形式之真正
    ，則於辰○○等八人證明其真正前，該文書應無證據力，原
    確定判決以該租金繳納記帳單認定辰○○等八人就系爭土地
    （即坐落台中縣太平市○○路段第 102、102之16、102之25
    、102之26、102之27、102之28、102之29、102之46、102之
    47、102之48、102之49、102之50、102之51、102之52、102
    之 5地號土地）有租地建屋之法律關係，即認該租金繳納記
    帳單有實質證據力，違背最高法院22年上字第2536號判例「
    當事人提出之私文書，必先證其真正，始有形式上之證據力
    ，更須其內容與待證事實有關，且屬可信者，始有實質上之
    證據力」。（二）再審原告子○○於 72年8月20日與地主林
    守直、林守藩、林守成、林玉枝等四人（下稱林守直等四人
    ）成立和解契約，約定63年12月24日土地買賣契約書訂立前
    ，系爭土地之租金由林守直等四人取得，其後之租金歸子○
    ○。子○○於75年9月9日以林守成、林守直、林玉枝等三人
    （下稱林守成等三人）之受任人地位以台中郵局第1203、12
    42、1247、1263、1265、1266、1269號存證信函催告再審被
    告繳納自54年起之租金。原確定判決謂自63年12月24日之後
    ，林守成等人已無租金收取權，再審原告自無權向再審被告
    等承租人收取租金，即認再審原告與林守直等四人成立和解
    契約，而取得63年12月24日以後對再審被告之租金債權，原
    確定判決顯將和解契約誤解為準物權契約，有債權轉讓之效
    力，違背最高法院18年上字第1524號判例「基於和解契約所
    生之請求權，係債權而非物權」。（三）子○○於 75年9月
    9日催繳自 54年起積欠之租金，有部分雖已逾消滅時效，然
    僅係債務人得提出時效抗辯拒絕給付，債權人之租金請求權
    並未喪失，自得為催告，且債務人受催告後提出時效抗辯，
    亦難謂催告不合法。原確定判決認54年起至63年12月24日之
    租金請求權已罹於時效，再審被告復為時效抗辯，催告不生
    效力，違背最高法院29年上字第1195號判例「消滅時效完成
    之效力，不過發生拒絕給付之抗辯，並非使請求權當然消滅
    」。（四）再審被告原繳納租金方式係將稻穀送至台中縣太
    平鄉新光村李永昌碾米工廠，或按市價折現送至葉作樂律師
    事務所，是該租金之繳納應為赴償債務，而非往取債務。原
    確定判決認為該租金之繳納，係屬債權人往取之債務，違背
    最高法院69年台上字第1280號判例「所謂往取債務，係指以
    債務人之住所為清償地之債務而言」。（五）原確定判決認
    定葉作樂與子○○於 63年12月（再審原告誤為6月）24日簽
    訂之買賣契約係屬無權代理，林守直等四人於 72年8月20日
    與子○○成立和解契約，承認該買賣契約之效力。則葉作樂
    無權代理之行為即溯及合法有效，而土地法第104條第2項係
    於 64年7月24日修正，再審被告優先承買權之效力自應適用
    土地法第104條第2項修正前之規定，應僅具債權效力。原確
    定判決竟適用 64年7月24日增訂之土地法第104條第2項之規
    定，認再審被告之優先承買權具物權效力，違背最高法院85
    年台上字第 963號判例「無代理權人以代理人之名義所為之
    法律行為，係效力未定之法律行為，得經本人承認而對於本
    人發生效力」。爰依民事訴訟法第 496條第1項第1款之規定
    對原確定判決提起再審之訴，求為判決原確定判決廢棄，再
    審被告應將系爭土地如原確定判決附圖所示之地上物拆除，
    並給付再審原告損害金。
二、再審被告則以：租金繳納記帳單之形式上證據力，子○○於
    台灣台中地方法院（下稱台中地院）68年度訴字第2040號確
    認買賣關係事件中並未否認，經原確定判決採用，認辰○○
    等八人為合法承租人，並無違誤。另子○○於 75年9月間以
    林守成等三人之受任人地位發函通知再審被告繳納稻穀，惟
    其係催告在履行地外之處所為給付，且子○○發函之前，再
    審被告並未接獲林守成等三人之催告，自不負遲延責任，是
    子○○ 75年9月發函前之租金有無發生債權轉讓效力，均不
    影響終止契約與否之效力；再已逾時效之租金，縱出租人得
    請求，亦因通知在履行地外之處所為給付及未為遲延之催告
    而不得終止契約，自不影響原確定判決。原租金清償方式為
    將稻穀送至台中縣太平鄉新光村李永昌碾米工廠，或按市價
    折現送至葉作樂律師事務所，再審原告片面發函要求再審被
    告向游振福以現金為清償，剝奪再審被告之選擇權，縱為赴
    償債務亦不生催告效力。另再審原告主張葉作樂以林鑽燧之
    代理人名義於63年12月24日與再審原告簽訂買賣契約係屬無
    權代理，為效力未定之法律行為，惟林鑽燧於代理行為時早
    已死亡，自無代理可言，該契約自始為無效等語，資為抗辯
    。
三、本件再審原告係以原確定判決有下列適用法規顯有錯誤之再
    審事由：（一）採用辰○○等八人所提出之租金繳納記帳單
    ，認定辰○○等八人就系爭土地有租地建屋之法律關係，違
    背最高法院22年上字第2536號判例。（二）認定自63年12月
    24日以後，林守直等四人已無租金收取權，再審原告應無權
    向再審被告收取租金，違背最高法院18年上字第1524號判例
    。（三）54年起至63年12月24日之租金請求權已罹於時效，
    再審被告復為時效抗辯，認定子○○於75年9月9日之催繳租
    金不生效力，違背最高法院29年上字第1195號判例。（四）
    認定再審被告之繳納租金，係屬債權人往取之債務，而非債
    務人赴償之債務，違背最高法院69年台上字第1280號判例。
    （五）適用 64年7月24日增訂之土地法第104條第2項之規定
    ，認再審被告之優先承買權具物權效力，違背最高法院85年
    台上字第 963號判例。茲就再審原告主張之上開再審事由，
    是否有理由，分論如下：
（一）採用辰○○等八人所提出之租金繳納記帳單，認定辰○○
      等八人就系爭土地有租地建屋之法律關係，違背最高法院
      22年上字第2536號判例：
    1.原確定判決認定再審被告對系爭土地有租地建屋之法律關
      係存在，除採用辰○○等八人所提出之租金繳納記帳單外
      ，另斟酌林守直等四人與子○○於 72年8月20日所訂和解
      契約書第8條及第9條明定林守直等四人僅將土地現況移轉
      給子○○，關於系爭土地之「租地權」及「由租地人提起
      之優先購買權等主張」，林守直等四人概不負責，應由子
      ○○自己處理；台中地院68年度訴字第2040號、本院68年
      度上字第1154號、最高法院70年度台上字第1468號判決認
      定丑○、午○○、卯○○○之被繼承人陳明通、庚○○、
      辛○○、己○○之被繼承人林枝掌、巳○○之被繼承人謝
      天送等人為系爭土地之承租人；子○○以林守成等三人之
      受任人身份，於79年9月9日依序以台中郵局第1203、1242
      、1247、1263、1265、1269號存證信函催告丁○○、林水
      盛（癸○○、戊○○之被繼承人）、寅○○、丙○○、丑
      ○、午○○等人繳納自54年起積欠之租金，限於文到10日
      內依約定之稻穀照農會公告價格折算現金向游振福處繳清
      ，逾期即終止租約；林守成等三人於84年4月5日提出授權
      書，就系爭土地授權謝扶憲，其授權範圍記載：本人等前
      委託子○○代辦前開土地繼承及出售事宜，然依其所辦出
      售方法有侵害諸承租人優先承買權情事，經承租人抗議有
      涉訟之虞，為圓滿解決起見，付與全權代理本人等與有關
      當事人協調，收回該土地所有權事宜，以便日後另行與「
      承租人」等洽商解決承買事宜等語；林水盛、辰○○、丙
      ○○、丁○○、丑○、己○○、陳明通（卯○○○之被繼
      承人）、寅○○等人委託王金順於84年3月2日以中區管理
      局第34支局第75號存證信函檢附支付租金之銀行本票，寄
      給子○○及壬○○二人，經壬○○收受，子○○拒收退還
      ，然再審原告二人均委託張文俊律師於 84年4月19日以中
      律俊字第 0419之2號函，表示上開租金本票予以收受，但
      移作損害賠償金云云，足見再審原告二人有承認該存證信
      函所列之人為承租人，只是認為已無權占有，移作損害賠
      償金而已，然再審原告二人此舉，並非合法，並不影響再
      審被告等作為承租人之權利等事證，足見原確定判決認定
      辰○○等八人對系爭土地有租地建屋之法律關係存在，並
      非僅以辰○○等八人提出之租金繳納記帳單為據，該租金
      繳納記帳單應係原確定判決認定辰○○等八人有承租系爭
      土地之補強證據，而非唯一證據。
    2.原確定判決再謂「林水盛、寅○○等雖未提出繳租證明者
      ，係因年代久遠、保管不周、資料散逸而未留存，不能僅
      因其未提出證明，即遽認其無基地租賃關係存在」等語，
      顯見原確定判決係認依租金繳納記帳單以外之其他事證，
      已可證明再審被告對系爭土地有租地建屋之法律關係存在
      ，不因林水盛、寅○○等未提出租金繳納記帳單而受影響
      ，是辰○○等八人若未提出租金繳納記帳單，原確定判決
      亦應係認定辰○○等八人對系爭土地有租賃權存在。
    3.民事訴訟法第 496條第1項第1款所謂適用法規顯有錯誤者
      ，係指確定判決所適用之法規顯然不合於法律規定，或與
      司法院現尚有效及大法官會議之解釋，或最高法院尚有效
      之判例顯然違反者而言，不包括認定事實錯誤及取捨證據
      失當之情形在內（參照最高法院 60年台再字第170號、63
      年台上字第880號判例、72年台再字第125號、90年台再字
      第27號判決意旨），而適用法規是否顯有錯誤，應以確定
      判決所認定之事實為準，即以確定判決認定之事實判斷其
      適用法規有無錯誤，確定判決認定之事實不當，並非適用
      法規顯有錯誤。原確定判決採用辰○○等八人所提出之租
      金繳納記帳單認定辰○○等八人對系爭土地有租地建屋之
      法律關係存在，應屬事實審法院認定事實及取捨證據之權
      限，該認定事實及取捨證據縱有失當，仍與適用法規顯有
      錯誤有別，再審原告不得據以提起再審之訴。再審原告以
      原確定判決認辰○○等八人所提出之租金繳納記帳單有實
      質證據力，違背最高法院22年上字第2536號判例，主張原
      確定判決有適用法規顯有錯誤之再審理由，委無可採。
（二）認定自63年12月24日以後，林守直等四人已無租金收取權
      ，再審原告無權向再審被告收取租金，違背最高法院18年
      上字第1524號判例：
    1.依子○○於 72年8月20日與地主林守直等四人所成立之和
      解契約書第六條約定「由本件土地所發生果實、地租、厝
      租等的收益，自本件土地契約日為準，以前為乙方（即林
      守直等四人），以後為甲方（即子○○）取得，但本件土
      地契約日起至和解日止之收益，乙方未收取部分由甲方取
      得，又乙方已取得者甲方不得向乙方請求退還」等語，而
      葉作樂以林鑽燧名義與子○○於63年12月24日就系爭土地
      訂立土地買賣契約書，經法院判決確認為無效，而重新訂
      立上開和解契約書，約定以日幣 1千萬元為新條件，於履
      行後始確認買賣有效。基此和解契約，在63年12月24日土
      地買賣契約書訂立前，再審被告就系爭土地應繳納之租金
      ，應歸林守直等四人收取，其後之租金則歸子○○取得。
      惟和解契約僅係債權契約，應僅在和解契約之當事人間有
      效，子○○與林守直等四人訂立之和解契約書所約定63年
      12月24日以後對再審被告之租金債權應歸子○○行使，自
      僅在子○○與林守直等四人間有效，在子○○於75年9月9
      日以存證信函催告再審被告或其被繼承人繳納租金時，系
      爭土地為林守成等三人（當時林守藩已去世，其權利義務
      由林守成等三人繼承）所有，出租人仍為林守成等三人，
      林守成等三人既未將伊等對再審被告或其被繼承人之租金
      債權轉讓子○○，再審被告或其被繼承人自僅對林守成等
      三人有繳納租金之義務，就再審被告或其被繼承人應繳納
      之租金即應由林守成等三人收取，是子○○以林守成等三
      人受任人之地位於75年9月9日催告再審被告或其被繼承人
      繳納63年12月24日以後之租金，應無不合。
    2.原確定判決就子○○以林守成等三人之受任人地位於75年
      9月9日催告再審被告或其被繼承人繳納租金，認定「自63
      年12月24日之後，林守成等人既已無租金收取權，再審原
      告自無權向再審被告等承租人收取租金」，即認子○○依
      其與林守直等四人成立之和解契約，即取得63年12月24日
      以後對再審被告等基地承租人之租金債權，上開和解契約
      有生債權讓與之效力，原確定判決此部分之法律見解，與
      最高法院18年上字第1524號判例所揭示「基於和解契約所
      生之請求權，自係債權而非物權」之意旨，顯有違背，是
      再審原告主張原確定判決有違背最高法院18年上字第1524
      號判例之適用法規錯誤，應有理由。
（三）54年起至63年12月24日之租金請求權已罹於時效，再審被
      告復為時效抗辯，認定子○○於75年9月9日之催繳租金不
      生效力，違背最高法院29年上字第1195號判例：
    1.子○○於75年9月9日催告再審被告或其被繼承人繳納自54
      年起積欠之租金，其中自54年起至63年12月24日之租金，
      早已逾租金之五年短期請求權時效，再審被告或其被繼承
      人等承租人本有權拒絕繳納。惟就時效完成之債務，依民
      法第144條第1項「時效完成後，債務人得拒絕給付」之規
      定，不過發生債務人得拒絕給付之抗辯權，並非使債權人
      之請求權當然消滅，若債務人不行使其抗辯權，債權人之
      請求權仍未消滅，債務人之遲延責任即不能因而免除，故
      再審被告或其被繼承人所積欠54年起至63年12月24日之租
      金，消滅時效雖已完成，但再審被告或其被繼承人在子○
      ○催告繳租之前並未提出時效抗辯，再審被告或其被繼承
      人仍應負遲延責任，子○○以林守成等三人之受任人地位
      催告再審被告或其被繼承人繳納該部分之租金，尚無不合
      ，至再審被告或其被繼承人於受催告後始為拒絕給付之時
      效抗辯，尚不能使之前之繳租催告成為不合法。
    2.最高法院29年上字第1195號判例謂「民法第144條第1項規
      定時效完成後，債務人得拒絕給付，是消滅時效完成之效
      力，不過發生拒絕給付之抗辯權，並非使請求權當然消滅
      ，債務人若不行使其抗辯權，法院自不得以消滅時效業已
      完成，即認請求權已歸消滅」。原確定判決以54年起至64
      年12月24日之租金請求權已罹於時效，再審被告復為時效
      抗辯，認定子○○於75年9月9日之催繳租金不生效力，應
      有違背上開判例，是再審原告主張原確定判決所認子○○
      上開繳租之催告不生效力，違背最高法院29年上字第1195
      號判例，適用法規有錯誤，尚無不合。
（四）認定再審被告之繳納租金，係屬債權人往取之債務，而非
      債務人赴償之債務，違背最高法院69年台上字第1280號判
      例：
      再審被告或其繼承人等系爭土地承租人向出租人繳租之地
      點，係將稻穀送至台中縣太平鄉新光村李永昌碾米工廠，
      或按市價折現送至葉作樂律師事務所，且行之有年，原確
      定判決因此謂本件系爭租用基地興建房屋契約，係為債權
      人往取之債務，並非再審被告赴償之債務，子○○通知再
      審被告至其所委任之游振福處繳清，顯為不合法之催告。
      原確定判決所謂債權人往取之債務及再審被告赴償之債務
      ，係在說明再審被告繳租之地點，原為將稻穀送至台中縣
      太平鄉新光村李永昌碾米工廠，或按市價折現送至葉作樂
      律師事務所，子○○不得任意變更繳租地點為其委任之游
      振福處，是原確定判決所稱債權人往取之債務，應係指出
      租人應前往台中縣太平鄉新光村李永昌碾米工廠或葉作樂
      律師事務所收取租金之債務，所稱非再審被告赴償之債務
      ，則係指非再審被告前往出租人指定地點清償租金之債務
      ，此與最高法院69年台上字第1280號判例所稱「往取債務
      係指以債務人之住所為清償地之債務」無關，原確定判決
      並未就再審被告繳租之地點，將稻穀送至台中縣太平鄉新
      光村李永昌碾米工廠，或按市價折現送至葉作樂律師事務
      所，指為係在再審被告或其被繼承人之住所繳租，即無違
      背最高法院69年台上字第1280號判例之可言，再審原告曲
      解原確定判決用語（即往取與赴償）之真意，而指其有適
      用法規錯誤之情事，要無可採。
（五）適用 64年7月24日增訂之土地法第104條第2項之規定，認
      再審被告之優先承買權具物權效力，違背最高法院85年台
      上字第963號判例：
    1.原確定判決認定「子○○於 63年12月（判決書誤為6月）
      24日與無權代理之葉作樂所訂定之買賣契約及辦理所有權
      移轉登記，業經法院判決確認其買賣關係不存在，並應塗
      銷其所有權移轉登記確定。嗣後子○○始於 72年8月20日
      與林鑽燧之繼承人林守直等四人另立和解契約書，以原63
      年間成立買賣契約所約定之價格加計日幣 1千萬元，作為
      買賣條件」等語，再審原告主張葉作樂於63年12月24日與
      子○○所訂定之買賣契約係屬無權代理，林鑽燧之繼承人
      林守直等四人於 72年8月20日書立和解書，既承認葉作樂
      前所為買賣契約，則葉作樂於63年12月24日所為無權代理
      之買賣契約應溯及合法有效等語。惟葉作樂以林鑽燧之名
      義與子○○所訂立之買賣契約及辦理所有權移轉登記，業
      經台中地院68年度訴字第2040號、本院68年度上字第1154
      號、最高法院70年度台上字第1468號確定判決認定「系爭
      土地所有權移轉與子○○，係管理人葉作樂偽造原所有人
      林鑽燧之委託書而為登記，固可認係無代理權人以代理人
      之名義所為之法律行為，然查林鑽燧早於47年間死亡，於
      64年間移轉登記時業已喪失權利能力，不得再為權利之主
      體，不發生因本人承認而發生效力問題，林守直等四人雖
      係林鑽燧之繼承人，亦無承認之權能，何況，林守直等四
      人尚未就系爭土地辦畢繼承登記，亦不能處分系爭土地，
      是以子○○等以葉作樂之行為係屬無權代理或無權處分，
      經林鑽燧之繼承人即林守直等四人事後承認而發生效力之
      抗辯，無可採取」，而判決確認子○○與林鑽燧名義就系
      爭土地於64年1月10日所為之買賣關係不存在（64年1月10
      日之買賣契約係公契，63年12月24日之買賣契約係私契）
      ，子○○應塗銷同日之所有權移轉登記（台中地院判決書
      附原審卷（一）第151至156頁，本院及最高法院判決書附
      原審卷（二）第55至59頁及第135至138頁）。故葉作樂以
      林鑽燧名義於63年12月24日與子○○所訂立之土地買賣契
      約書，雖係無權代理之行為，惟因出賣人林鑽燧早於47年
      間死亡，不得為權利之主體，自無買賣行為存在，不發生
      須經本人承認而生效之問題，無從因林守直等四人之承認
      而使葉作樂上開行為溯及發生效力，葉作樂之上開行為係
      無效行為，而非效力未定之法律行為，即無最高法院85年
      台上字第963號判例之適用。
    2.子○○依63年12月24日買賣契約所為之系爭土地所有權移
      轉登記，業經判決確定應予塗銷，子○○係於該所有權移
      轉登記被塗銷之後，始於 72年8月20日與林守直等四人另
      立和解契約書，以原63年間成立買賣契約所約定之價格加
      計日幣 1千萬元，作為買賣條件，林守直等四人並委由李
      燕參代理處理出賣事宜，而於 73年5月15日林守直等四人
      與子○○及李燕參之子李文騫就系爭土地簽立買賣契約，
      未及辦理移轉登記，林守藩即死亡，由其餘三人繼承之，
      嗣李文騫將系爭土地應有部分 1/2之債權出賣予壬○○，
      子○○再於 76年6月27日以林守直等人之授權人地位與再
      審原告二人訂立系爭土地之買賣契約書，據以辦理所有權
      移轉登記，於76年10月14日完成登記，由再審原告各取得
      系爭土地之所有權應有部分1/2。再審原告於 76年10月14
      日取得系爭土地所有權係本於 76年6月27日之買賣契約書
      ，與葉作樂於63年12月24日以林鑽燧之名義與子○○所訂
      立之買賣契約無關。再審原告取得系爭土地之所有權係在
      土地法於 64年7月24日修正增訂第104條第2項賦與承租人
      優先承買權具有物權效力之後，再審被告就系爭土地之優
      先承買權即具有物權之效力，則原確定判決適用土地法第
      104條第2項之規定，認為再審原告取得系爭土地之所有權
      不得對抗再審被告，並無不當，尚無再審原告所指違背最
      高法院 85年台上字第963號判例而有適用法規錯誤之情事
      。
四、原確定判決就子○○以林守成等三人之受任人地位，催告再
    審被告或其被繼承人繳納自54年起積欠之租金，以54年至63
    年12月24日之租金，早已逾租金之五年短期請求權時效，自
    63年12月24日之後，林守直等四人因與子○○和解而無租金
    收取權，再審原告無權向再審被告等承租人收取租金，認定
    子○○之催繳租金為不合法，固有違背最高法院29年上字第
    1195號、18年上字第1524號判例，原確定判決此部分適用法
    規應有錯誤。惟再審之訴，雖有再審理由，法院如認原判決
    為正當者，應以判決駁回之，民事訴訟法第 504條定有明文
    。原確定判決就子○○上開催繳租金，另認定再審被告或其
    被繼承人向出租人繳租之地點，原為將稻穀送至台中縣太平
    鄉新光村李永昌碾米工廠，或按市價折現送至葉作樂律師事
    務所，且行之有年，子○○逕以存證信函通知再審被告將租
    金繳送游振福處，而催告在履行地以外之處所為給付者，應
    解為不生催告之效力，子○○之催告應不生效力，再審原告
    不得據此主張林守直等四人與再審被告之租約業已合法終止
    。原確定判決此部分認定並無不當，故再審被告或其被繼承
    人自54年起積欠之租金，子○○雖得代林守成等三人向再審
    被告或其被繼承人催告繳納，但該催告仍因催告再審被告或
    其被繼承人在履行地以外之處所繳納租金，不生催告之效力
    ，再審被告或其被繼承人自不因逾期未繳，而使租約發生終
    止之效力，再審被告自係有權占有系爭土地。原確定判決以
    子○○之催繳租金不合法，認定再審被告占有系爭土地並非
    無權占有，駁回再審原告對再審被告拆屋還地之請求，並無
    不當，本院自仍應以判決駁回本件再審之訴。
五、據上論結，本件再審之訴為無理由，依民事訴訟法第78條、
    第85條第1項前段，判決如主文。
中　　華　　民　　國　　96　　年　　9 　　月　　18　　日
                  民事第四庭    審判長法　官　黃斐君
                                      法　官  黃永祥
                                      法　官  陳蘇宗
以上正本係照原本作成。
再審原告得上訴。
如對本判決上訴，須於收受判決送達後二十日內向本院提出上訴
書狀，其未表明上訴理由者，應於提出上訴後二十日內向本院提
出上訴理由書（須按他造人數附具繕本）。
上訴時應提出委任律師為訴訟代理人之委任狀。具有民事訴訟法
第四百六十六條之一第一項但書或第二項之情形為訴訟代理人者
，另應附具律師及格證書及釋明委任人與受任人有該條項所定關
係之釋明文書影本。
                                      書記官　林振甫
中　　華　　民　　國　　96　　年　　9 　　月　　19　　日
                                                      Ｍ
